臺灣桃園地方法院民事裁定　　　　　　　 96年度抗字第141號
抗　告　人　甲○○○股份有限公司
法定代理人　乙○○
上列抗告人因與相對人丙○○、丁○○、聯順通運股份有限公司
間本票裁定事件，對於中華民國96年7 月2 日本院簡易庭96年度
票字第6610號第一審裁定，提起抗告，本院裁定如下：
    主  文
抗告駁回。
抗告程序費用新臺幣壹仟元由抗告人負擔。
    理  由
一、按票據法第123 條規定執票人向本票發票人行使追索權時，
    得聲請法院裁定後強制執行，而法院之應否為准予強制執行
    之裁定，當視本票之執票人可否向發票人行使追索權以為斷
    。又記載受款人之本票應依背書及交付而轉讓，執票人應以
    背書之連續，證明其權利，而背書係指由背書人在支票之背
    面或其黏單上為之，票據法第124 條、第30條第1 項、第37
    條第1 項前段、第31條第1 項分別定有明文，是執票人行使
    權利時，應以背書之連續證明其為權利人，易言之，背書之
    連續乃權利人資格之證明，亦即執票人行使權利之要件，故
    持有背書不連續之本票執票人既不能證明其為真正票據權利
    人，自不能對發票人行使追索權。
二、抗告意旨略以：公司或商號為票據背書時，僅蓋公司印章即
    生票據背書之效力，殊無再加蓋法定代理人私章之必要。再
    依最高法院74年台上字第810 號判例意旨，亦僅須形式上得
    以判斷其背書連續即可，執票人無須證明各背書實質上均屬
    有效。本件相對人於民國94年6 月23日共同簽發、到期日為
    96年1 月30日、受款人為日盛國際商業銀行股份有限公司、
    票面金額新臺幣804,000 元並免除作成拒絕證書之本票（下
    稱系爭本票），業經日盛國際商業銀行股份有限公司背書轉
    讓予抗告人，且已蓋有「日盛國際商業銀行股份有限公司」
    之章，形式上即可以判斷其連續性，抗告人本得依此向相對
    人等主張票據法上之權利，原裁定以本件背書不連續，駁回
    抗告人之聲請，自有違誤，爰依法提起抗告請求廢棄原裁定
    等語。
三、經本院依形式上審核抗告人於原審執以聲請裁定准予強制執
    行之系爭本票（見原審卷第4 、5 頁），其形式上雖已記載
    表明其為本票之文字、一定之金額、受款人、無條件擔任支
    付、發票人、發票年、月、日等，背面復有加蓋「被背書人
    ：甲○○○股份有限公司，背書人禁止背書轉讓，背書人：
    日盛國際商業銀行股份有限公司，背書日期：96年5 月24日
    」等項。查法人或商號為背書行為時，固以於票據背面加蓋
    公司或商號之印章，即生背書之效力，無須法人或商號之負
    責人簽名或蓋章。惟系爭本票背面背書人欄雖蓋有前述「日
    盛國際商業銀行股份有限公司」字樣之戳章，然該印文僅以
    正楷字型羅列公司名稱，實與一般公司慣用之印章型式差異
    甚大，依一般社會通常觀念，上開戳章內容僅得作為標示公
    司商號名稱之用，即何人為被背書人、何人為背書人而已，
    自難認日盛商業銀行股份有限公司已在系爭本票背面蓋章，
    且其旁復無該公司負責人之私章，自更難認為有該公司背書
    之效力。綜上，系爭本票為記名之票據，而受款人日盛國際
    商業銀行股份有限公司並未在其上為背書轉讓之行為，已堪
    認定，是抗告人雖執有系爭本票，仍無法以背書之連續而證
    明其權利，自不得持之對相對人行使票據上之權利。從而，
    抗告人依據票據法第123 條規定，聲請裁定准許強制執行，
    尚有未合，不應准許。原審為駁回抗告人聲請之裁定，於法
    並無違誤。抗告意旨仍執前詞，指摘原裁定不當，求予廢棄
    改判，為無理由，應予駁回其抗告。
四、依非訟事件法第46條、第21條第2 項、第24條第1 項，民事
    訴訟法第495 條之1 第1 項、第449 條第1 項、第78條，裁
    定如主文。
中　　華　　民　　國　　96　　年　　8 　　月　　16　　日
                  民事第三庭  審判長法  官  潘進柳
                                    法  官  陳清怡
                                    法  官  林望民
上列為正本係照原本作成
不得再抗告
中　　華　　民　　國　　96　　年　　8 　　月　　16　　日
                                    書記官  劉彩華
